臺灣高雄地方法院刑事判決　　　　　　　95年度訴字第4276號
公　訴　人　臺灣高雄地方法院檢察署檢察官
被　　　告　乙○○
　　　　　　　　　　（現另案於高雄第二監獄執行中）
上列被告因毒品危害防制條例案件，經檢察官提起公訴（95年度
毒偵字第8525號）及移送併辦（96年度毒偵字第160 號），本院
判決如下：
    主  文
乙○○施用第一級毒品，累犯，處有期徒刑壹年。扣案如附表所
示之物，均沒收銷燬之；扣案塑膠分裝杓壹支，沒收。
    事  實
一、乙○○前因肅清煙毒條例、毀棄損壞、麻醉藥品管制條例、
    竊盜等案件，經法院分別判處有期徒刑3 年3 月、3 月、6
    月、7 月確定，嗣並定其應執行之刑為4 年5 月，復因詐欺
    案件，經法院判處有期徒刑6 月確定，二者接續執行，於民
    國87年2 月6 日入監服刑，於89年1 月13日縮短刑期假釋付
    保護管束（惟後16日係執行罰金易服勞役，殘刑2 年6 月4
    日）；又因偽造文書案件，經法院判處有期徒刑4 月確定，
    前開假釋亦經撤銷而應執行殘刑，二者接續執行，於91年3
    月1 日入監服刑，於93年11月30日縮刑期滿執行完畢（構成
    累犯）。另因施用毒品案件，經送強制戒治後，於91年3 月
    1 日停止戒治釋放付保護管束（並續執行上開徒刑），於91
    年9 月16日保護管束期滿、停止戒治之處分未經撤銷視為執
    行完畢。
二、詎不知悔改，猶仍基於單一施用第一級毒品海洛因之行為決
    意，自95年6 月24日起至同年12月5 日止（不含受公權力拘
    束之期間），固定按每2 至3 日施用1 次之頻率，在其位於
　　高雄市○○區○○街191 號3 樓之7 住處、高雄市○○區○
    ○路261 號之居所內，以將第一級毒品海洛因摻入香菸中吸
    食之方式，接續施用第一級毒品海洛因多次。嗣(一)於95年9
    月18日上午11時45分許，因共乘機車之友人形跡可疑致併為
    警攔查，而遭查扣如附表編號1 、2 所示之第一級毒品海洛
    因2 包後，經警採集其尿液送驗；(二)於95年12月5 日下午3
    時40分許，因另涉毒品危害防制條例案遭通緝致為警逮獲，
    並當場查扣如附表編號3 至5 所示之第一級毒品海洛因3 包
    與塑膠分裝杓1 支後，經警採集其尿液送驗，因2 次尿液檢
    驗結果均呈嗎啡（海洛因於人體內之代謝物）陽性反應，始
    悉全情。
三、案經高雄市政府警察局苓雅分局、三民第一分局分別報請臺
    灣高雄地方法院檢察署官偵查起訴及移送併辦。
    理  由
壹、證據能力方面
    卷附高雄市立凱旋醫院95年10月23日A00000000 號、同年12
    月16日A00000000 號濫用藥物尿液檢驗報告暨尿液編號對照
    表共2 份，及該院95年12月31日、同年月25日濫用藥物成品
    檢驗鑑定書共2 紙，均係依刑事訴訟法第198 條、第208 條
    第1 項之法定鑑定程序所得之專業判定結果，而按刑事訴訟
    法第206 條所出具之鑑定報告，屬刑事訴訟法第159 條第1
    項所指例外情形，應有證據能力。
貳、實體方面
一、上開犯罪事實，業據被告於本院審理時坦承不諱，且其先後
    2 次為警所採之尿液，經送高雄市立凱旋醫院檢驗結果，均
    呈現嗎啡陽性反應，此分別有該院95年10月23日A00000000
    號、同年12月16日A00000000 號濫用藥物尿液檢驗報告暨尿
    液編號對照表共2 份附卷可稽。又扣案如附表編號1 至5 所
    示之白粉5 包，經送高雄市立凱旋醫院檢驗結果，認均呈海
    洛因陽性反應而含有第一級毒品海洛因成分，有該院95年12
    月31日、同年月25日濫用藥物成品檢驗鑑定書共2 紙在卷足
    憑；此外，尚有塑膠分裝杓1 支扣案可資佐據，足見被告此
    部分之自白與事實相符，其於上開時地接續施用第一級毒品
    海洛因多次之犯行，堪以認定。又被告曾因施用毒品案件，
    經送強制戒治後，於91年3 月1 日停止戒治釋放付保護管束
    ，於91年9 月16日保護管束期滿、停止戒治之處分未經撤銷
    視為執行完畢乙情，有卷附臺灣高等法院被告前案紀錄表1
    份可佐。從而，被告於強制戒治執行完畢釋放後，5 年內再
    犯毒品危害防制條例第10條第1 項之施用第一級毒品罪，洵
    堪認定，本件事證明確，應依法論科。
二、核被告所為，係犯毒品危害防制條例第10條第1 項之施用第
    一級毒品罪；被告為施用而持有第一級毒品海洛因，其持有
    之低度行為，為施用之高度行為所吸收，不另論罪。被告先
    後多次施用行為，在時間點上相隔均未逾3 日，且地點則俱
    在被告之住、居所內，而顯在時、空上具有密接關係，另又
    侵害相同之法益，則在刑法評價上，自應分別認屬包括一罪
    之接續犯，較為合理；又就被告自95年9 月18日起至同年12
    月5 日止之施用第一級毒品犯行雖未據起訴，惟該部分與起
    訴書已敘及者，既有接續犯之包括一罪關係，亦為原起訴效
    力所及，本院自得併予審理；另被告本案之犯行，部分雖發
    生在刑法相關規定於95年7 月1日 修正施行前，惟被告之施
    用毒品犯行既接續實施至新法施行以後，即不生新舊法比較
    適用之問題，而應直接適用裁判時法，併予指明。末被告曾
    因肅清煙毒條例、毀棄損壞、麻為藥品管制條例、竊盜等案
    件，經法院分別判處有期徒刑3 年3 月、3 月、6 月、7 月
    確定，嗣並定其應執行之刑為4年5月，復因詐欺案件，經法
    院判處有期徒刑6 月確定，二者接續執行，於87年2 月6 日
    入監服刑，於89年1 月13日縮短刑期假釋付保護管束；又因
    偽造文書案件，經法院判處有期徒刑4 月確定，前開假釋亦
    經撤銷而應執行殘刑，二者接續執行，於91年3 月1 日入監
    服刑，於93年11月30日縮刑期滿執行完畢乙情，有前開前案
    紀錄表1 份可按，其於該徒刑執行完畢後，5 年以內故意再
    犯本案有期徒刑以上之罪，為累犯，應依刑法第47條第1 項
    規定加重其刑。
三、本院審酌被告曾因施用毒品經送強制戒治，且甫因連續施用
    第一級毒品案件，經法院於95年6 月23日判處有期徒刑1 年
    ，亦有卷附前開前案紀錄表1 份可考，卻猶仍按每2 至3 日
    施用1 次之頻率，接續施用毒品期間長達5 月逾，顯然毫無
    戒除毒品之決心，而誠屬不該，惟念被告之施用毒品犯行，
    乃屬對其自身健康之戕害行為，對社會所造成之損害尚非直
    接，且其於本院審理期日中，已知全然坦承犯行（準備程序
    否認部份犯行）等一切情狀，爰量處如主文所示之刑。
四、扣案附表編號1 至5 所示之白粉5 包，經送驗均含有第一級
    毒品海洛因成分，業如前述，而各該毒品與所附包裝袋，已
    難以分析剝離，應俱認屬違禁物，不問屬與犯人所有與否，
    俱依毒品危害防制條例第18條第1 項前段規定，沒收銷燬之
    ；至送鑑耗損之毒品既已滅失，自無庸再予宣告沒收銷燬之
    必要。至扣案塑膠分裝杓1 支，為被告所有，供施用第一級
    毒品海洛因所用之物，業據被告陳明在卷（本院卷第66頁）
    ，應依刑法第38條第1 項第2 款、第3 項規定，宣告沒收。
據上論斷，應依刑事訴訟法第299 條第1 項前段，毒品危害防制
條例第10條第1 項、第18條第1 項前段，刑法第11條、第47條第
1 項、第38條第1 項第2 款、第3 項，判決如主文。
本案經檢察官甲○○到庭執行職務。
中　　華　　民　　國　　96　　年　　2 　　月　　15　　日
                  刑事第十庭  審判長法　官  陳玉聰
                                    法  官  楊淑珍
                                    法  官  莊珮吟
以上正本證明與原本無異。
如不服本判決，應於判決送達後10日內，向本院提出上訴狀。
中　　華　　民　　國　　96　　年　　2 　　月　　15　　日
                                    書記官  蔡妮君
┌────────────────────────────────────┐
│附表：                                                                  │
├─┬───────────────────────────────┬──┤
│編│  扣      押      物      名      稱                          │數量│
│號│                                                              │    │
├─┼───────────────────────────────┼──┤
│1 │海洛因（含包裝袋，驗前重零點零壹零公克，驗後檢體用罄）        │壹包│
├─┼───────────────────────────────┼──┤
│2 │海洛因（含包裝袋，驗前重零點零伍捌公克，驗後重零點零參玖公克）│壹包│
├─┼───────────────────────────────┼──┤
│3 │海洛因（含包裝袋，驗前重零點零伍伍公克，驗後重零點零參壹公克）│壹包│
├─┼───────────────────────────────┼──┤
│4 │海洛因（含包裝袋，驗前重零點零捌貳公克，驗後重零點零伍柒公克）│壹包│
├─┼───────────────────────────────┼──┤
│5 │海洛因（含包裝袋，驗前重零點壹壹貳公克，驗後重零點零捌捌公克）│壹包│
└─┴───────────────────────────────┴──┘
附錄本案所犯法條：
《毒品危害防制條例第10條第1 項》
施用第一級毒品者，處6 月以上5 年以下有期徒刑。
